臺灣高等法院臺南分院刑事判決
110年度上易字第359號
上  訴  人  
即  被  告  趙孝崇

選任辯護人  林泓帆律師
上列上訴人因詐欺等案件，不服臺灣臺南地方法院110年度易字
第288號，中華民國110年5月6日第一審判決（起訴案號：臺灣臺
南地方檢察署109年度偵字第23211號、第23475號、110年度偵字
第71號、第879號、第987號、第3266號、第3267號、第4052號、
第5003號、第5406號），提起上訴，本院判決如下：
    主  文
上訴駁回。
    事  實
一、甲○○前有下列竊盜前科，為有犯罪習慣之人：
　㈠於96年間經原審以96年度簡字第2183號、96年度簡字第2632
    號、96年度簡字第3939號分別判處有期徒刑3月、4月、4月
    確定（已執畢）。
　㈡於97年間經原審以97年度易字第1280號、97年度簡字第803號
    分別判處有期徒刑7月、5月確定（已執畢）。
　㈢
　１於105年間經原審以105年審簡字第191號、105年度簡字第730
    號、第792號（2罪）、1742號（3罪），105年度易字第580
    號（2罪）分別判處有期徒刑4月、3月、5月、4月、4月、3
    月（2罪）、7月、3月確定，於106年間經原審以106年度易
    字第724號判處有期徒刑4月確定，與另案毒品危害防制條例
    案件所處之刑即有期徒刑5月（105年度簡字第790號），經
    原審以106年度聲字第1675號定應執行有期徒刑2年10月。
　２105年間另經原審以105度簡字第2923號分別判處有期徒刑4月
    、2月，應執行有期徒刑5月。
　３因偽證罪，經原審以107年度簡字第2477號判處有期徒刑4月
    。
　４上開1-3所處之刑經接續執行，於108年7月31日假釋付保護管
    束，於109年4月5日縮刑期滿而執行完畢。
　㈣於105年間經原審以105年度簡字第731號、1295號分別判處拘
    役20日、55日，應執行拘役70日，於108年10月8日縮刑期滿
    執行完畢。
　㈤109年間經原審以109年度簡字第3009號判處有期徒刑3月（共
    2罪，應執行有期徒刑5月）、拘役50日。
二、甲○○仍不知悔改，於上開㈢有期徒刑執行完畢後5年內，先後
    為下列行為：
　㈠甲○○意圖為自己不法之所有，各基於竊盜或加重竊盜之犯意
    ，分別於附表編號1至16所示之時間、地點，以如附表編號1
    至16所示之手段，竊取如附表編號1至16所示之被害人財物
    既遂或未遂（各次之時間、地點、被害人、手段、經過及所
    得財物、既、未遂均詳如附表編號1至16所示，下稱犯罪事
    實一）。
　㈡甲○○竊得如附表編號9所示之信用卡後，另意圖為自己不法之
    所有，基於非法由自動付款設備取財之犯意，於109年10月1
    5日6時21分許，騎乘其所有之車號000-000號機車，前往位
    於臺南市○○區○○街000號之郵局，於同日6時46分許，未經壬○○之同意或授權，即持上開竊得之信用卡插入裝設於上開地
    點之自動櫃員機內嘗試預借現金，欲使該自動櫃員機辨識系
    統誤判其是上開信用卡之有權使用人而容其獲取款項，但因
    操作失敗未能得款；甲○○即以前揭預借現金之方式著手由自
    動櫃員機獲取款項而未遂（下稱犯罪事實二）。
三、案經申○○、丙○○○、庚○○○、酉○○訴由臺南市政府警察局第六
    分局，戊○○、辛○○（委託王俊傑）訴由臺南市政府警察局第
    五分局，午○○訴由臺南市政府警察局第二分局及臺南市政府
    警察局第一分局、永康分局報告臺灣臺南地方檢察署檢察官
    偵查起訴。
    理  由
甲、證據能力部分：
一、本判決所引用屬於具傳聞性質之證據，均已依法踐行調查證
    據程序，且檢察官、被告及辯護人均明示同意有證據能力，
    基於尊重當事人對於傳聞證據之處分權，及證據資料愈豐富
    愈有助於真實發現之理念，本院審酌該等證據作成時情況，
    並無違法取證之瑕疵，且無顯不可信之情形，以之作為證據
    應屬適當，均有證據能力。
二、本判決所引用其餘非供述證據部分，檢察官、被告及辯護人
    均不爭執其證據能力，亦查無有違反法定程序取得之情形，
    與本案待證事實又具有關聯性，均得採為證據。
乙、實體方面：
一、附表編號1、3-9、11-16竊盜及犯罪事實二部分：
　㈠此部分犯罪事實，業據被告於警詢中（編號1、4、5、6、7）
    、偵查中（編號5、9、11、12），及原審、本院審理中坦承
    不諱，並經附表各該編號所示之被害人或證人指證遭竊盜之
    情節明確，復有各該編號證據欄所示之非供述證據在卷可稽
    （各該被害人或證人之指證、卷頁，及非供述證據均見各該
    編號證據欄所示，其中附表編號9及犯罪事實二部分均同附
    表編號9所列之證據），堪認被告任意性之自白均與事實相
    符；並有相關證據足資佐證，其自白堪予採信。
　㈡附表一編號9被告侵入被害人壬○○住處竊盜之時間，參酌警卷
    七第45頁所示之照片，被告騎車前往臺南市○○區○○路與○○路
    口，準備前往友愛街郵局預借現金之時間為109年10月15日6
    時21分，足見被告於該時已竊得被害人壬○○之銀行信用卡，
    是被告侵入該住宅竊盜之時間，應是該日6時21分前某時，
    原判決認定被告竊盜時間為同日6時46分前之該月某時，顯
    有誤會，應予更正。
二、附表編號2部分：
　㈠訊據被告否認有此部分犯行，辯稱警詢筆錄是經警方提示與
    被告之方式，讓被告回答案情，且該警詢筆錄無聲音只有影
    像，不能作為證據云云。
　㈡經查：
　１被告於附表編號2所示時間，侵入夜間無人居住之「○○廣告招
    牌工廠」內竊取該附表編號所示財物得手之事實，業據被告
    於原審審理中供認在卷（原審卷第74、157、184頁）；並經
    證人即被害人癸○○指證該工廠遭人侵入竊取財物等情節明確
    （警卷㈠第16-17頁、偵卷㈠第66-67頁），並有附表編號2「
    證據」欄所示之非供證據可資佐證，足認附表編號2所示之
    「○○廣告招牌工廠」於該日確經人侵入竊得該編號所示之財
    物。
　２被告有此部分之加重竊盜犯行：
　⒈證人即承辦警員謝詩涵證述「現場沒有監視錄影錄得行竊經
    過，所以我調查附近監視器，找到案發時有一名男子步行出
    現現場，騎乘遭竊之000-000機車（即附表編號1被竊之機車
    ），依車牌調閱車辨系統，發現當時該車於各處出沒之畫面
    ，再針對這些畫面作分析，於當天報案下午發現該車棄置於
    ○○○路0段000號前，即調監視器發現一名男子棄置該車後，
    步行至○○○路0段000巷右轉進去，轉○○路000巷，再穿至000
    巷，之後監視器就未拍得影像，該人特徵是著深色帽T、大
    腿處有白刷色牛仔褲、戴口罩，之後我們接獲廣告工廠報案
    失竊，但只有辦公室監視器，我們比對特徵發現與竊車之人
    相符，研判偷車與偷廣告工廠之人係同一人，我們又在現場
    調閱相關監視錄影畫面，發現偷車之人與騎乘車號000-000
    之人係同一人，根據該車號發現係甲○○的等語明確（偵卷㈠
    第82-83頁）；並有監視錄影翻拍照片可稽（警卷㈠第44-94
    頁）。
　⒉被告109年11月4日21時53分許竊得000-000機車後，隨即於翌
    日凌晨3時47分至4時47分，分別至附表編號13-16所示之地
    點竊取各該編號所示之財物，另據被告供認在卷，並有相關
    證據可資佐證，已如上述。而依被告附表編號13-16竊取財
    物之失竊現場及周遭監視器畫面所示，其於附表編號15竊盜
    時亦是穿著「深色帽T、大腿處有白刷色牛仔褲」，畫面顯
    示另戴「深色」口罩（警卷㈩第51頁）；再經比對騎乘該竊
    得之000-000機車騎士、附表編號2竊嫌與被告附表編號15竊
    盜時之穿著，均同為「深色帽T、大腿處有白刷色牛仔褲、
    並戴口罩」，大腿處白刷色牛仔褲位置又大致相符，且附表
    編號2竊嫌走路之方式，又與附表編號15被告走路之特徵大
    致相同（警卷㈠第55-57、65-69、83頁、警卷㈩第49-51、59
    頁、本院卷第337、339頁）；另騎乘000-000機車之騎士，
    與騎乘被告所有車號000-000機車之機車騎士2者之身型大致
    相符，復有監視錄影翻拍照片可證（警卷㈠第87-91頁、警卷
    ㈩第69警卷㈩第69頁）。
　⒊參酌①被告附表編號1竊盜地點為臺南市○區○○路00號前，與附
    表編號2「○○廣告招牌工廠」位於臺南市南區國民路，二者
    地點相近；②被告於警詢中供認其竊得附表編號1所示之機車
    後，即騎乘該機車至臺南市○區○○○路0段000號附近停放，再
    徒步離開云云（警卷㈠第5頁，此部分被告及辯護人並未爭執
    其證據能力，至該警詢筆錄其他關於附表編號2之供述，並
    未作為被告附表編號2竊盜犯行之證據），核與證人謝詩涵
    證稱000-000機車騎士將該車棄置於○○○路0段000號前，步行
    至○○○路0段000巷右轉進去，轉○○路000巷，再穿至000巷口
    等語，被告當日將機車停放位置，與證人謝詩涵證述該機車
    騎士將機車棄置位置相符，且該機車騎士棄車後之行進路線
    又接近附表編號2失竊地點。③再依該機車騎士當晚行進路線
    ，與附表編號2廣告公司失竊地點相近，附表編號2與被告附
    表編號1竊盜地點之地緣關係，及被告事後又於附表編號13-
    16時間相繼竊盜等情相互參酌，足認證人謝詩涵證述騎乘00
    0-000之機車騎士應為被告，被告將竊得之該機車停放在○○○
    路0段000號前，即依證人謝詩涵上開證述竊嫌行進路線，再
    於附表編號2所示時間，至「○○廣告招牌工廠」竊取該編號
    所示之財物，可堪認定，被告及辯護人辯稱未有此部分竊盜
    行為云云，不足採信。
  ⒋至000-000號機車騎士將該車棄置於○○○路0段000號前，步行
    時所戴口罩雖為白色口罩，或與附表編號2竊嫌所戴之深色
    口罩顏色不符（警卷㈠等56、64、79頁），而騎乘000-000號
    機車騎士所穿衣服顏色（警卷㈠第86頁），或與附表2竊嫌所
    穿之帽T顏色不同;但或是因監視器顯示方式之差別，或竊嫌
    於行進途中已將口罩更換，或停放000-000機車後換穿深色
    帽T所致，尚難以上開顏色之差異，即據認被告未為附表編
    號2之竊盜犯行。況被告於附表編號15竊盜時亦穿著深色帽T
    、大腿處有白刷色牛仔褲、並戴深色口罩，有監視錄影畫面
    擷圖可按（警卷㈩第51頁），亦核與附表編號2竊嫌穿著特徵
    相符（本院卷第337、339頁），是上開口罩、外套顏色之差
    別，均難據為被告有利之證據。此外，附表編號2「○○廣告
    招牌工廠」位在台南市○區○○路○000○0○號，為被害人癸○○供
    述在卷（警卷㈠第16頁），起訴意旨及原判決認是在台南市○
    區○○路○00000○號，顯有錯誤，應予更正（原判決此部分雖
    有誤載，僅為更正事項，不構成撤銷之原因，併此指明）。
三、附表編號10部分：
　㈠訊據被告固坦承於該日踰越牆垣侵入午○○住宅竊得附表編號1
    0所示之財物，但否認有攜帶凶器竊盜之犯行，辯稱該把剪
    刀是在翻越被害人住處圍牆，在圍牆內門口盆裁隨手取得，
    該把剪刀已斷掉、生鏽，本來要持該把剪刀侵入被害人住宅
    行竊，但因在門口鞋櫃上看到大門鑰匙，乃將該把剪刀丟棄
    ，持鑰匙打開大門進入行竊，伊並未攜帶該把剪刀行竊；又
    其竊得之現金18,000元為日幣云云。
  ㈡經查：
　１被告有於附表編號10所示時間，踰越圍牆侵入被害人午○○住
    宅竊得該編號所示之財物之事實，業據被告供認在卷，並經
    證人即被害人午○○於警詢中指訴在卷，復有相關非供述證據
    在卷可稽（證人指證之卷頁及非供述證據均詳附表編號10「
    證據」欄所示），此部分事實堪予認定。
  ２被告及辯護人雖否認被告有攜帶該把剪刀行竊云云，並爭執
    被告竊得現金之幣值，但查：
　⒈被告於偵查中供認「我承認，警卷第32頁照片門鏠所插的剪
    刀頭是我所留下，原本我要從那邊撬開，但是打不開，所以
    後來翻牆進去，承認涉嫌攜帶兇器侵入住宅」（偵卷㈠第102
    頁）；於原審審理中並為認罪之陳述。證人即被害人午○○並
    指稱其返家後發現住處遭竊，房子一樓門有上鎖，平時出入
    的門窗有上鎖沒有遭破壞。房子旁通往逃生梯的逃生門有關
    閉，但經警方採證，逃生梯（之）逃生門有被撬開的跡象，
    有斷裂的剪刀刀片遺留在門鎖上等語（警卷㈦第20、21頁）
    ，於本院審理中證稱：房子旁邊逃生門有被撬開的跡象，但
    未被打開，有斷裂的剪刀刀片遺留在門鎖上，除逃生門外，
    僅可自門口進入屋內等語（本院卷第280、282頁），證人午
    ○○證稱其房屋逃生門有被撬開（但未被打開），並有剪刀刀
    片遺留在門鎖上等語，又與被告於偵查中供述持剪刀欲撬開
    逃生門，但沒有撬開等情相符，復有現場勘察採證照片在卷
    可稽（警卷㈦第30-32頁）。若果真被告未持剪刀撬開逃生門
    ，何須於偵查及原審審理中均承認有此情節，足認被告確有
    持剪刀欲撬開逃生門入內行竊，惟因該把剪刀斷裂未能撬開
    ，因而在該逃生門留下剪刀斷裂之刀片。被告事後於本院審
    理中辯稱其是翻越圍牆後，在門口發現斷裂且生鏽之剪刀，
    並有將之丟棄云云，顯無可採。
　⒉按攜帶兇器竊盜，只須行竊時攜帶具有危險性之兇器為已足
    ，不以該兇器屬其本人所有為必要，且不以將該兇器自他地
    攜往行竊地為必要。被告行竊時既持客觀上足對他人生命身
    體構成威脅，具有危險性之剪刀欲撬開被害人住處之逃生門
    ，縱該把剪刀非被告所有，或為翻越被害人午○○住處圍牆後
    隨手取得，但既持以撬開逃生門欲入內行竊，依上開說明，
    仍該當攜帶兇器竊盜罪之構成要件，被告及辯護人此部分所
    辯，亦無可採。
　⒊證人午○○於警詢、本院審理中均一再指稱失竊之現金為人民
    幣非日幣等語，被告於警、偵訊迄至原審審理中均未爭執被
    害人午○○失竊現金之幣值，於原審審理中並為認罪之陳述，
    則若果真被告竊得現金之幣值確是日幣，豈有自警、偵訊至
    原審審理中均不爭執，待經原審判處重刑，始於上訴中再就
    此部分爭執之理，足認證人午○○指證失竊現金之幣值為人民
    幣一節可採，被告及辯護人此部分所辯，亦無可採。
四、綜上所述，被告及辯護人所辯均無可採，本件事證明確，被
    告犯行，堪以認定。
五、論罪部分：
　㈠按刑法第321條第1項第1款之侵入住宅竊盜罪，其所謂「住宅
    」，乃指人類日常居住之場所而言。又刑法第321條第1項第
    2款所謂安全設備，指依社會通常觀念，認為足作為防盜之
    設備而言，並不限定於住宅、（有人居住之）建築物相關之
    安全設備；該款所定之門窗亦應同此解釋。刑法第321條第1
    項第3款之攜帶兇器竊盜罪，則係以行為人攜帶兇器竊盜為
    其加重條件；此所謂兇器，其種類並無限制，凡客觀上足對
    人之生命、身體、安全構成威脅，具有危險性之兇器均屬之
    ，且祇須行竊時攜帶此種具有危險性之兇器為已足，並不以
    攜帶之初有行兇之意圖為必要（最高法院96年度臺非字第9
    號判決意旨參照）。另按刑法第339條之2第1項之以不正方
    法由自動付款設備取得他人之物罪，其所謂「不正方法」，
    係泛指一切不正當之方法而言，並不以施用詐術為限，例如
    以強暴、脅迫、詐欺、竊盜或侵占等方式取得他人之提款卡
    及密碼，再冒充本人由自動提款設備取得他人之物，或以偽
    造他人之提款卡由自動付款設備取得他人之物等，均屬之（
    最高法院94年度臺上字第4023號判決意旨參照）。
　㈡罪名部分：
　１被告附表編號1、4、5、6、11、13、15、16所示之犯行，均
    已竊取他人之財物得手，核其所為各係犯刑法第320條第1項
    之竊盜罪。
　２被告附表編號2部分，係攀爬越過鐵窗（窗戶）進入無人居住
    之工廠行竊財物得手，核其所為係犯刑法第321條第1項第2
    款之踰越窗戶竊盜罪（檢察官起訴雖認被告係犯該款之踰越
    安全設備竊盜罪，然該款修正後已增加窗戶為列舉之安全設
    備，應逕認被告係踰越窗戶竊盜）。
　３被告如附表編號3、9行竊之地點，分別為被害人戊○○、壬○○
    日常生活起居之住宅，是核被告未經許可，侵入住宅竊取財
    物，各係犯刑法第321條第1項第1款之侵入住宅竊盜罪。
　４被告附表編號7、12、14所示之犯行，均已著手搜尋他人之財
    物而未得手，核其所為各係犯刑法第320條第3項、第1項之
    竊盜未遂罪（附表編號12合計4次竊盜未遂犯行，為4罪，詳
    後述）。
　５被告如附表編號8行竊地點，為被害人丙○○○日常生活起居之
    住宅；其破壞該處大門，侵入該住宅竊取財物，核其所為，
    係犯刑法第321條第1項第1款、第2款之毀壞門扇侵入住宅竊
    盜罪（檢察官起訴雖認被告係犯該款之毀壞安全設備侵入住
    宅竊盜罪，然被告已破壞該址住宅之大門，應逕認被告係毀
    壞門扇侵入住宅竊盜）。
　６被告如附表編號10行竊地點，為被害人午○○日常生活起居之
    住宅；其所持之剪刀雖未扣案，但剪刀依一般常情質地當屬
    堅硬，且有刀面足以割傷、刺傷皮肉，若持以攻擊人體，顯
    能成傷，客觀上足以對人之生命、身體、安全構成威脅，為
    具有危險性之兇器。是核被告此部分所為，係犯刑法第321
    條第1項第1款、第2款、第3款之攜帶兇器踰越牆垣侵入住宅
    竊盜罪。
　７被告犯罪事實二部分，係利用竊得之信用卡以預借現金方式
    欲由自動櫃員機獲取財物，然因操作失敗未能得款，核其所
    為係犯刑法第339條之2第3項、第1項之非法由自動付款設備
    取財未遂罪。
  ㈢罪數部分：
　１附表編號3部分，被告先後數次至被害人戊○○住宅竊取財物，
    係基於竊盜財物之單一犯意，於密接之時間及相同之地點為
    之，各行為所得之財物難以明確界分，且所侵害者亦為同一
    被害人之財產法益，各行為之獨立性甚為薄弱，在刑法評價
    上以視為數個舉動之接續施行，合為包括之一行為予以評價
    ，較為合理，屬接續犯，應僅論以一罪。
　２附表編號12部分，被告於該編號所示期間，先後在同一地點
    著手竊取被害人卯○○、辰○○、乙○○及未○○之機車置物箱內之
    財物，而大樓停車場內停放之機車通常可能分屬不同住戶所
    有，此為公眾週知之事實，被告應可認知其所為係侵害不同
    被害人之財產法益，故其此部分犯行，尚難認有實質上一罪
    關係，而是犯竊盜未遂罪共4罪。
　３被告如附表編號1至16所示之各次犯行（附表編號12部分共4
    罪），與犯罪事實二所犯之罪，各係於不同之時、地分別起
    意為之，犯意有別，行為殊異，應予分論併罰（共20罪）。
  ㈣刑之加重減輕事由：
　１被告有事實欄一㈢所示科刑執行完畢之前科紀錄，有臺灣高等
    法院被告前案紀錄表附卷可查，其於5年內故意再犯本件有
    期徒刑以上之各罪，均為累犯；審酌被告於該案執行完畢後
    ，未能因此記取教訓，再犯本案同罪質之竊盜罪，或犯罪事
    實二之財產犯罪，足見其對刑罰之反應力薄弱，自我控管之
    能力欠缺，主觀上有特別惡性。是本案縱予加重最低本刑，
    對其人身自由未有過苛侵害或有超過其所應負擔罪責之情形
    ，參酌司法院釋字第775號解釋意旨，應分別依刑法第47條
    第1項之規定加重其刑。
  ２被告如附表編號7、12、14所示共6次竊盜未遂犯行，均已著
    手於竊盜行為之實行，但尚未得手財物；犯罪事實二部分，
    亦已著手非法由自動付款設備取財而未得款，均為未遂，各
    依刑法第25條第2項規定，按既遂犯之刑減輕之，並均依法
    先加重後減輕之。
五、駁回上訴之理由：　　
　㈠原審以被告罪證明確，因予適用刑法第320條第1項、第3項、
    第321條第1項第1款、第2款、第3款、第339條之2第3項、第
    1項、第25條第2項、第47條第1項、第41條第1項前段、第8
    項、第51條第5款、第38條之1第1項前段、第3項、第40條之
    2第1項，竊盜犯贓物犯保安處分條例第3條第1項、第4條、
    第5條第1項前段，刑法施行法第1條之1第1項等規定：
　１審酌被告正值壯年，仍不思循正途賺取所需，恣意以附表各
    編號所示之方式竊取他人之財物，所為侵害他人財產權益，
    危害社會治安及他人財物安全，其侵入住宅竊盜之舉更同時
    破壞居住安寧；復持竊得之信用卡欲以預借現金方式由自動
    櫃員機取得財物，亦有害於金融交易秩序，均屬不該，更足
    見其缺乏對他人財物所有權之尊重觀念，法紀意識薄弱。且
    被告經查獲後就部分犯行否認，迄至原審審理時始坦承全部
    犯行；兼衡其犯罪時所採取之手段、造成之損害，暨其自陳
    高中肄業之智識程度，經羈押前曾從事塑膠射出之工作，育
    有2名未成年之女兒，須扶養前配偶、女兒及高齡父母之家
    庭生活、經濟狀況等一切情狀，分別量處如附表所示之刑，
    及犯罪事實二部分量處有期徒刑3月，及就得易科罰金之刑
    均諭知易科罰金之折算標準。並敘明被告所犯得易科罰金、
    不得易科罰金之各罪，因分別符合數罪合併定執行刑規定，
    爰分別就得易科罰金之刑定其應執行有期徒刑1年8月，及諭
    知易科罰金折算標準；另就不得易科罰金之刑定應執行有期
    徒刑2年10月。
　２另就宣付強制工作部分，敘明被告除前開成立累犯之竊盜前
    科外，其自96年間起即有事實欄所載之竊盜前科，且已多次
    因竊盜案件經判刑、執行，於109年7、8月間再犯竊盜案件
    ，經原審以109年度簡字第3009號判決判處拘役50日及應執
    行有期徒刑5月確定（見事實欄所載各次竊盜犯行），有該
    判決及臺灣高等法院被告前案紀錄表在卷可參；其於審理時
    雖自陳從事塑膠射出工作，但於偵查中亦曾自承無業，靠家
    人資助等語（偵卷㈧第123頁），足見被告雖有正常工作能力
    ，卻不思循工作方式獲取財物。再者，被告自109年10月至1
    2月間次第犯下本件共19次竊盜犯行，亦如前述，其間更有
    經查獲後仍再犯案之情形。是觀諸被告因多次竊盜案件經判
    處罪刑，並數次歷經入監服刑之處遇後，竟仍未能自制而再
    犯本案各罪，可見其犯罪頻率甚高，犯罪已成為其日常之惰
    性行為；再參酌其犯行模式除單純之順手牽羊外，復有數次
    侵入他人住宅竊盜之行徑，其竊盜犯行之危險性、計畫性均
    已提高，顯有犯竊盜罪之惡習，單純刑罰之執行實無以收矯
    治之效。為使被告養成勞動習慣，以訓練其謀生技能，培養
    其勤奮任事之態度及正確之觀念，藉以矯正其竊盜惡習，俾
    其能於將來刑滿重返社會時不再重蹈覆轍，並獲新生，應認
    就被告犯罪行為之反覆性及對其將來行為之期待性，暨檢察
    官請求對被告併予宣告刑前強制工作等情綜合觀之，被告所
    犯本件竊盜罪所定之執行刑分別為有期徒刑1年以上，合於
    竊盜犯贓物犯保安處分條例第2條第4項之規定，併依該條例
    第3條第1項、第4條、第5條第1項前段之規定，諭知被告應
    於刑之執行前，令入勞動場所強制工作3年。
  ３復就沒收部分說明：
    ⒈如附表編號2、3、6、8、10、11、13、15所示被告竊得之
      財物，均屬其犯罪所得，且均未經扣案，亦未經查獲或發
      還被害人，應分別依刑法第38條之1第1項前段規定宣告沒
      收；於全部或一部不能沒收或不宜執行沒收時，依同條第
      3項規定，追徵其價額。
　　⒉附表編號1、4、5、16部分，被告竊得之機車均經發還各被
      害人領回，已未保有該犯罪所得，依刑法第38條之1第5項
      規定，不予宣告沒收。
    ⒊被告竊得如附表編號9所示之信用卡未扣案，且發卡銀行已
      查知該卡片遭不法使用之情形，原卡片已失其功用；又被
      告附表編號10持以行竊之剪刀已斷裂而未扣案，考量該剪
      刀為日常生活可用之物，其存在尚不具刑法上之非難性，
      若另外開啟執行程序，顯不符比例原則，而有刑法第38條
      之2第2項規定「欠缺刑法上之重要性」之情形，故均不另
      為沒收之諭知（被告於本院審理中否認該把剪刀為其所有
      ，亦無庸宣告沒收，理由雖有不同，但結論並無二致，不
      構成撤銷之理由）。
  ㈡經核認事用法，並無不合，所為刑之宣告係以行為人之責任
    為基礎，經審酌刑法第57條各款所列事項與其他一切情狀後
    而為，且宣告之刑並未逾法定刑範圍，或有何過輕或過重，
    或違反比例、公平及罪刑相當原則之情形。所量定之執行刑
    亦未逾刑法第51條第5款所定範圍，或有何過重、過輕或裁
    量權濫用之情形；足見原審所為刑之宣告及所定之執行刑亦
    稱允當，另就宣付強制工作及沒收之諭知亦屬妥適。
　㈢被告上訴雖以：
　１否認有附表編號2之犯行，附表編號10部分所持之剪刀是在翻
    越被害人住處圍牆，在大門前隨手取得，但剪刀已斷掉又生
    鏽，並未攜帶該把剪刀行竊。
　２附表其餘部分原判決量刑過重。
　３被告有正當工作，因薪資不夠家中開銷，情急之下陸續向地
    下錢莊借錢貼補家用，但無力還債遭地下錢莊討債，才挺而
    走險為本件犯行，並非有竊盜之犯罪習慣，原審宣付強制工
    作顯有不當云云。
  ㈣然查：
　１被告有附表2所示之竊盜犯行，且攜帶凶器即剪刀為附表編號
    10之加重竊盜犯行，業據本院詳述被告所辯不可採之理由，
    已如前述，被告此部分所辯，並無可採。
　２按保安處分係針對受處分人將來之危險性所為之處置，以達
    教化、治療之目的，為刑罰之補充制度。我國現行刑法採刑
    罰與保安處分雙軌制，係在維持行為責任之刑罰原則下，為
    協助行為人再社會化之功能，以及改善行為人潛在之危險性
    格，期能達成根治犯罪原因、預防犯罪之特別目的。是保安
    處分中之強制工作，旨在對嚴重職業性犯罪及欠缺正確工作
    觀念或無正常工作因而習慣犯罪者，強制其從事勞動，學習
    一技之長及正確之謀生觀念，使其日後重返社會，能適應社
    會生活。竊盜犯贓物犯保安處分條例第3條第1項規定：「十
    八歲以上之竊盜犯、贓物犯，有犯罪之習慣者，得於刑之執
    行前，令入勞動場所強制工作」，即係本於保安處分應受比
    例原則之規範，使保安處分之宣告，與行為人所為行為之嚴
    重性、行為人所表現之危險性及對於行為人未來行為之期待
    性相當之意旨而制定，而由法院視行為人之危險性格，決定
    應否令入勞動處所強制工作，以達預防之目的。本件被告前
    已有多次犯竊盜罪經科刑執行之前科；復於事實欄一㈢所示
    徒刑於109年4月5日執行完畢，隨即於同年10月間起至同年1
    2月短短2個月期間再度有本件19件之竊盜犯行，其犯罪次數
    頻繁，觀其手法、犯罪態樣及所取得財物之價值，堪認其確
    有犯罪習慣。且衡以其行為時年約40歲，並非無工作能力之
    人，卻竊盜物品供作生活所需，欠缺正確之工作、謀生觀念
    ，屢屢犯罪，適屬竊盜犯贓物犯保安處分條例第3條第1項所
    欲規範之對象。原審審酌上情，認被告習於以竊取他人財物
    供作生活所需，且犯罪已成為其日常惰性，難以期待單純透
    過刑罰即可以矯治被告，使被告徹底戒除竊盜惡習，自應藉
    由積極參與勞動工作，訓練職業技能及養成勞動習慣，改正
    不良習性，及培養正確之工作觀念，俾其能於將來刑滿重返
    社會時，能適應社會生活，不再重蹈覆轍，認有必要令入勞
    動處所施以強制工作，而依前開條例宣告被告應於刑之執行
    前，令入勞動場所強制工作3年，尚符合贓物犯保安處分條
    例第3條第1項之立法本旨，且符合比例原則之適當性、必要
    性原則，核屬其裁量權適法之行使。被告所辯其有正常工作
    ，僅因積欠地下錢莊債務無力清償，及因家用、家人經濟之
    需，而為本件竊盜犯行，無犯罪之習慣，無須強制工作云云
    ，顯係為卸責之詞，亦無可採。
　３又按刑罰之量定，係屬實體法上賦予法院得為自由裁量之事
    項，苟於法定要件或範圍之內予以量定，客觀上未有逾越法
    律所規定之範圍，或有明顯濫權之情形，自不能遽認有過重
    或過輕之違誤（最高法院75年度台上字第7033號判決意旨參
    照）。又在同一犯罪事實與情節，如別無其他加重或減輕之
    原因，下級審法院量定之刑，亦無過重或失輕之不當情形，
    則上級審法院對下級審法院之職權行使，原則上應予尊重。
    茲查：原審被告就所犯附表所示各罪及犯罪事實二之犯行所
    處之刑，及所定之執行刑，形式上並無違法，實質上亦難謂
    有裁量失當之處，已如上述；且審酌被告本件犯罪所生之危
    害、犯罪次數及其上開智識程度、家庭經濟狀況等情，亦認
    無再予減輕之事由，被告指摘原判決就此部分量刑過重云云
    ，亦無足取。
　㈤綜上，被告上訴所指，均無可採，其上訴為無理由，應予駁
    回。
據上論結，應依刑事訴訟法第368條，判決如主文。
本案經檢察官黃信勇提起公訴，檢察官柯怡伶到庭執行職務。
中　　華　　民　　國　　110 　年　　8 　　月　　11　　日
                  刑事第一庭    審判長法  官  楊清安
                                      法  官  蕭于哲
                                      法  官  陳珍如
以上正本證明與原本無異。
不得上訴。
　　　　　　　　　　　　　　　　　　　書記官  盧建元
中　　華　　民　　國　　110 　年　　8 　　月　　11　　日
附錄本判決論罪科刑法條：
刑法第320條
意圖為自己或第三人不法之所有，而竊取他人之動產者，為竊盜
罪，處5年以下有期徒刑、拘役或50萬元以下罰金。
意圖為自己或第三人不法之利益，而竊佔他人之不動產者，依前
項之規定處斷。
前二項之未遂犯罰之。
　　　　　　　　　
刑法第321條
犯前條第1項、第2項之罪而有下列情形之一者，處6月以上5年以
下有期徒刑，得併科50萬元以下罰金：
一、侵入住宅或有人居住之建築物、船艦或隱匿其內而犯之。
二、毀越門窗、牆垣或其他安全設備而犯之。
三、攜帶兇器而犯之。
四、結夥三人以上而犯之。
五、乘火災、水災或其他災害之際而犯之。
六、在車站、港埠、航空站或其他供水、陸、空公眾運輸之舟、
    車、航空機內而犯之。
前項之未遂犯罰之。
　　　　　　　　　
刑法第339條之2
意圖為自己或第三人不法之所有，以不正方法由自動付款設備取
得他人之物者，處3年以下有期徒刑、拘役或30萬元以下罰金。
以前項方法得財產上不法之利益或使第三人得之者，亦同。
前二項之未遂犯罰之。

附表：（除特別標註為人民幣者外，金額均為新臺幣）      【卷宗代號對照說明】 警卷㈠：臺南市政府警察局第六分局南市警六偵字第1090633214號刑案偵查卷宗。 偵卷㈠：臺灣臺南地方檢察署109年度偵字第23211號偵查卷宗。 警卷㈡：臺南市政府警察局第五分局南市警五刑偵字第1090646814號刑案偵查卷宗。 偵卷㈡：臺灣臺南地方檢察署109年度偵字第23475號偵查卷宗。 警卷㈢：臺南市政府警察局第二分局南市警二偵字第1090588653號刑案偵查卷宗。 警卷㈣：臺南市政府警察局第一分局南市警一偵字第1090626768號刑案偵查卷宗。 警卷㈤：臺南市政府警察局第五分局南市警五偵字第1090679278號刑案偵查卷宗。 警卷㈥：臺南市政府警察局第六分局南市警六偵字第1100041065號刑案偵查卷宗。 警卷㈦：臺南市政府警察局第二分局南市警二偵字第1100040559號刑案偵查卷宗。 警卷㈧：臺南市政府警察局永康分局南市警永偵字第1100044668號刑案偵查卷宗。 偵卷㈧：臺灣臺南地方檢察署110年度偵字第4052號偵查卷宗。　 警卷㈨：臺南市政府警察局第五分局南市警五偵字第1100085698號刑案偵查卷宗。 警卷㈩：臺南市政府警察局第六分局南市警六偵字第1090642348號刑案偵查卷宗。 本院卷：本院110年度易字第288號刑事卷宗。      編號 時間 地點 手段、經過、所得財物及查獲情形 證據  罪刑及沒收   1 109年11月4日21時53分許 臺南市○區○○路00號前 甲○○於左列時間行經左列地點時，乘無人注意之際，徒手竊取申○○管領之車號000-000號機車得手；嗣將竊得機車停放在臺南市○區○○○路0段000號附近，為警尋獲（已發還申○○領回）。 ⑴證人即被害人申○○於警詢中之證述（警卷㈠第9至11頁、第13至14頁）。 ⑵證人即警員謝詩涵於偵查中之證述（偵卷㈠第82至84頁）。 ⑶臺南市政府警察局車輛協尋電腦輸入單、車輛尋獲電腦輸入單（警卷㈠第21至23頁）。 ⑷贓物認領保管單（警卷㈠第29頁）。 ⑸現場照片及監視錄影畫面翻拍照片（警卷㈠第31頁、第87至95頁）。 甲○○犯竊盜罪，累犯，處有期徒刑肆月，如易科罰金，以新臺幣壹仟元折算壹日。    2 109年11月5日2時30分許 臺南市○區○○路000○0號之「○○廣告招牌工廠」 甲○○於左列時間行經左列地點時，見無人看管，即攀爬踰越左列工廠之鐵窗進入廠內，徒手竊取癸○○所有之氬焊機1臺（價值約15,000元）、電鑽2臺（價值約12,000元）、電鑽電池2個（價值約3,000元）及現金1,600元得手。 ⑴證人即被害人癸○○於警詢、偵查中之證述（警卷㈠第15至18頁，偵卷㈠第66至67頁）。 ⑵證人即警員謝詩涵於偵查中之證述（偵卷㈠第82至84頁）。 ⑶現場照片及監視錄影畫面翻拍照片（警卷㈠第33至95頁）。 ⑷車輛詳細資料報表（警卷㈠第97頁）。 甲○○犯踰越窗戶竊盜罪，累犯，處有期徒刑玖月。 未扣案之犯罪所得氬焊機壹臺、電鑽貳臺、電鑽電池貳個及新臺幣壹仟陸佰元均沒收，於全部或一部不能沒收或不宜執行沒收時，追徵其價額。   3 109年11月21日13時58分許、同月22日1時許、同月23日16時37分許、同月24日14時31分許、同月25日12時12分許 臺南市○區○○路000巷00號之戊○○住宅 甲○○行經左列地點時，認有機可乘，即於左列時間接續以不明方式侵入左列住宅內，徒手竊取戊○○所有之食品禮盒2盒、筆記型電腦2臺（1台為ACER，價值約25,000元、1台為ASUS，價值約50,000元）、木椅1張、桌上型電腦（含螢幕）1臺（價值約30,000元）、電視機1臺（價值約35,000元）、大提琴盒子1個、洗髮組3組、按摩機1臺（優美樂廠牌，價值約50,000元）、腳底按摩機1臺（約值10,000元）、泡腳機1臺（約值50,000元）、襪子、紅牌汽車車牌2片及金飾得手。 ⑴證人即被害人戊○○於警詢、偵查中之證述（警卷㈡第13至17頁、第19至21頁，偵卷㈠第85至86頁）。 ⑵員警職務報告（警卷㈡第23頁）。 ⑶現場照片及監視錄影畫面翻拍照片（警卷㈡第25至55頁）。 ⑷被告到案時照片（警卷㈡第59頁）。 ⑸内政部警政署刑事警察局110年2月17日刑紋字第0000000000號鑑定書（偵卷㈡第87至91頁）。 甲○○犯侵入住宅竊盜罪，累犯，處有期徒刑壹年貳月。 未扣案之犯罪所得食品禮盒貳盒、筆記型電腦貳臺、木椅壹張、桌上型電腦（含螢幕）壹臺、電視機壹臺、大提琴盒子壹個、洗髮組參組、按摩機壹臺、腳底按摩機壹臺、泡腳機壹臺、襪子、紅牌汽車車牌貳片及金飾均沒收，於全部或一部不能沒收或不宜執行沒收時，追徵其價額。   4 109年10月31日19時50分許 臺南市○○區○○路0段000巷00號前 甲○○於左列時間行經左列地點時，乘無人注意之際，徒手竊取丁○○所有之車號000-0000號機車得手；嗣其將該機車停放於臺南市○○區○○路0段00號前為警查獲（已發還丁○○領回）。 ⑴證人即被害人丁○○於警詢中之證述（警卷㈢第10至13頁）。 ⑵贓物認領保管單（警卷㈢第20頁）。 ⑶監視錄影畫面翻拍照片(警卷㈢第22至25頁)。 ⑷臺南市政府警察局車輛尋獲電腦輸入單（警卷㈢第34頁）。 ⑸車輛詳細資料報表（警卷㈢第36頁）。　 甲○○犯竊盜罪，累犯，處有期徒刑肆月，如易科罰金，以新臺幣壹仟元折算壹日。   5 109年11月9日16時25分許 臺南市○○區○○街00號後方巷子 甲○○於左列時間行經左列地點時，乘無人注意之際，徒手竊取己○○所有之車號000（起訴書誤載為000）-000號機車得手；嗣其將該機車停放於臺南市北區公園北路某處路旁為警查獲（已發還己○○領回）。 ⑴證人即被害人己○○於警詢中之證述（警卷㈢第14至19頁）。 ⑵贓物認領保管單（警卷㈢第21頁）。 ⑶現場照片及監視錄影畫面翻拍照片(警卷㈢第26至33頁)。 ⑷臺南市政府警察局車輛協尋電腦輸入單（警卷㈢第35頁）。 ⑸車輛詳細資料報表（警卷㈢第37頁）。 甲○○犯竊盜罪，累犯，處有期徒刑肆月，如易科罰金，以新臺幣壹仟元折算壹日。   6 109年12月5日6時許 臺南市○區○○路000巷0號之楊○○（起訴書記載為楊○○）工作室 甲○○於左列時間行經左列地點時，見四下無人，即進入左列工作室內徒手竊取楊○○所有之現金4,000元得手。 ⑴證人即被害人楊○○於警詢、偵查中之證述（警卷㈣第9至10頁，偵卷㈠第86至87頁）。 ⑵現場照片及監視錄影畫面翻拍照片（警卷㈣第11至21頁）。 甲○○犯竊盜罪，累犯，處有期徒刑伍月，如易科罰金，以新臺幣壹仟元折算壹日。 未扣案之犯罪所得新臺幣肆仟元沒收，於全部或一部不能沒收或不宜執行沒收時，追徵其價額。   7 109年12月20日2時（起訴書誤載為9時）59分許 臺南市○區○○街000巷00號前 甲○○於左列時間行經左列地點時，見辛○○所有之車號000-000號機車停放於該處且無人看管，即徒手開啟該機車之置物箱搜尋財物，以此方法著手竊盜，然因未覓得財物而未得逞。 ⑴證人即被害人辛○○之子王俊傑於警詢中之證述（警卷㈤第15至17頁）。 ⑵現場照片及監視錄影畫面翻拍照片（警卷㈤第23至39頁）。 ⑶車輛詳細資料報表（警卷㈤第41頁）。 甲○○犯竊盜未遂罪，累犯，處有期徒刑參月，如易科罰金，以新臺幣壹仟元折算壹日。   8 109年11月29日19時50分前之該日某時 臺南市○區○○路000巷00弄0號之5丙○○○住宅 甲○○於左列時間行經左列地點時，認屋內無人而有機可乘，即以不詳方式毀壞左列住宅之大門侵入其內，竊取丙○○○所有之現金2,500元及金戒指6只、金手環3只、金項鍊2條及鑲金玉鐲1只得手；嗣其於同日19時50分許行經臺南市○區○○路0段00巷00號前時，雖因形跡可疑經警攔查而為警發現上開金飾並拍照存證，但因尚無證據認其所持金飾來源違法而容其離去，其後因丙○○○發現遭竊報警處理，復經丙○○○指認上開金飾照片無誤，始查悉上情。 ⑴證人即被害人丙○○○於警詢之證述（警卷㈥第12至14頁）。 ⑵員警職務報告（警卷㈥第15頁）。 ⑶現場照片（警卷㈥第17至22頁）。 ⑷被告經查獲所持之金飾照片（警卷㈥第23頁）。 ⑸證人丙○○○指認上開金飾照片（警卷㈥第24頁）。 ⑹臺南市政府警察局第六分局鹽埕派出所調閱處所監錄系統觀閱報告、車輛辨識系統影像資料（警卷㈥第25至30頁）。 甲○○犯毀壞門扇侵入住宅竊盜罪，累犯，處有期徒刑壹年。 未扣案之犯罪所得新臺幣貳仟伍佰元及金戒指陸只、金手環參只、金項鍊貳條及鑲金玉鐲壹只均沒收，於全部或一部不能沒收或不宜執行沒收時，追徵其價額。   9 109年10月15日6時21分前某時（原判決認同日6時46分前之該月某時，應予更正） 臺南市○○區○○路0段000號之壬○○住宅 甲○○於左列時間行經左列地點時，見左列住宅之大門極易開啟，認有機可乘，即逕行開啟大門侵入左列住宅內，徒手竊取壬○○所有之中國信託商業銀行信用卡1張得手。 ⑴證人即被害人壬○○於警詢中之證述（警卷㈦第15至17頁）。 ⑵現場照片及監視錄影畫面翻拍照片（警卷㈦第39至53頁）。 甲○○犯侵入住宅竊盜罪，累犯，處有期徒刑拾月。  10  109年10月31日18時27分許 臺南市○○區○○路0段000巷00號之3之午○○住宅 甲○○於左列時間行經左列地點時，認屋內無人而有機可乘，即持客觀上足對人之生命、身體、安全構成威脅，具有危險性之剪刀1把，攀爬踰越圍牆侵入左列住宅內，竊取午○○所有之手錶3只（總計約18,000元）、銀手鍊3條、項鍊3條、戒指4個（飾品價值合計 20,000元）及人民幣18,000元得手。 ⑴證人即被害人午○○於警詢中之證述（警卷㈦第19至21頁）。 ⑵臺南市政府警察局109年12月11日南市警鑑字第1090602907號鑑定書（警卷㈦第25至26頁）。 ⑶勘察採證照片（警卷㈦第29至38頁）。 ⑷現場照片及監視錄影畫面翻拍照片（警卷㈦第55至73頁、第77至89頁）。 甲○○犯攜帶兇器踰越牆垣侵入住宅竊盜罪，累犯，處有期徒刑壹年。 未扣案之犯罪所得手錶參只、銀手鍊參條、項鍊參條、戒指肆個及人民幣壹萬捌仟元均沒收，於全部或一部不能沒收或不宜執行沒收時，追徵其價額。  11 109年11月25日1時3分許 臺南市○○區○○路000巷0號前 甲○○於左列時間行經左列地點時，見丑○○之車號000-0000號機車停放於該處且無人看管，即徒手開啟該機車之置物箱竊取其內丑○○所有之現金300元得手。 ⑴證人即被害人丑○○於警詢中之證述（警卷㈧第7至11頁）。 ⑵監視錄影畫面翻拍照片（警卷㈧第13至23頁）。 甲○○犯竊盜罪，累犯，處有期徒刑肆月，如易科罰金，以新臺幣壹仟元折算壹日。 未扣案之犯罪所得新臺幣參佰元沒收，於全部或一部不能沒收或不宜執行沒收時，追徵其價額。  12 109年11月19日1時35分至37分許 臺南市○區○○○路000號大樓機車停車場 甲○○於左列時間至左列地點，分別徒手開啟卯○○所有車號000-0000號機車、辰○○所有車號000-000號機車、乙○○所有車號000-000號機車、未○○所有車號000-000號機車之置物箱搜尋財物，以此方法先後著手竊盜，然因均未能覓得財物而均未得逞。 ⑴證人即被害人卯○○於警詢中之證述（警卷㈨第11至15頁）。 ⑵證人即被害人辰○○於警詢中之證述（警卷㈨第19至23頁）。 ⑶證人即被害人乙○○於警詢中之證述（警卷㈨第27至29頁）。 ⑷證人即被害人未○○於警詢中之證述（警卷㈨第35至36頁）。 ⑸證人即管理員黃國忠於警詢中之證述（警卷㈨第39至45頁）。 ⑹機車車籍資料（警卷㈨第49頁、第53頁、第57頁、第61頁）。 ⑺現場照片及監視錄影畫面翻拍照片（警卷㈨第63至87頁）。 甲○○犯竊盜未遂罪，共肆罪，均累犯，各處有期徒刑參月，如易科罰金，均以新臺幣壹仟元折算壹日。  13 109年11月5日3時47分許 臺南市○區○○路0段000號前 甲○○於左列時間行經左列地點時，見庚○○○管領之車號000-000號機車停放於該處且無人看管，即徒手開啟該機車之置物箱竊取其內庚○○○所有之零錢包1個（內有現金400元）、鐵門遙控器1個（價值約0元）、紗門鑰匙1支（價值約50元）得手。 ⑴證人即被害人庚○○○於警詢之證述（警卷㈩第17至19頁、第21至22頁）。 ⑵監視錄影畫面翻拍照片（警卷㈩第37至39頁）。 甲○○犯竊盜罪，累犯，處有期徒刑肆月，如易科罰金，以新臺幣壹仟元折算壹日。 未扣案之犯罪所得零錢包及鐵門遙控器各壹個、新臺幣肆佰元、紗門鑰匙壹支均沒收，於全部或一部不能沒收或不宜執行沒收時，追徵其價額。  14 109年11月5日3時50分（起訴書記載為4時）許 臺南市○區○○路0段000巷00號前 甲○○於左列時間行經左列地點時，見酉○○管領之車號000-000號機車停放於該處且無人看管，即徒手開啟該機車之置物箱搜尋財物，以此方法著手竊盜，然因未覓得財物而未得逞。 ⑴證人即被害人酉○○於警詢中之證述（警卷㈩第27至29頁、第31至32頁）。 ⑵監視錄影畫面翻拍照片（警卷㈩第39至47頁）。 甲○○犯竊盜未遂罪，累犯，處有期徒刑參月，如易科罰金，以新臺幣壹仟元折算壹日。  15 109年11月5日4時41分許 臺南市○區○○○路0段000號前 甲○○於左列時間行經左列地點時，見甲○○之車號000-0000號機車停放於該處且無人看管，即徒手開啟該機車之置物箱竊取其內甲○○所有之黑色外套1件得手。 ⑴證人即被害人甲○○於警詢中之證述（警卷㈩第13至15頁）。 ⑵監視錄影畫面翻拍照片（警卷㈩第49至59頁）。 甲○○犯竊盜罪，累犯，處有期徒刑肆月，如易科罰金，以新臺幣壹仟元折算壹日。 未扣案之犯罪所得黑色外套壹件沒收，於全部或一部不能沒收或不宜執行沒收時，追徵其價額。  16 109年11月5日4時47分許 臺南市○區○○路000巷口 甲○○於左列時間行經左列地點時，乘無人注意之際，徒手竊取巳○○所有之車號000-000號機車得手；嗣其將該機車停放於臺南市○區○○路0段與○○○路0段路口為警查獲（已發還巳○○領回）。 ⑴證人即被害人巳○○於警詢中之證述（警卷㈩第23至26頁）。 ⑵臺南市政府警察局車輛尋獲電腦輸入單（警卷㈩第35頁）。 ⑶監視錄影畫面翻拍照片（警卷㈩第61至71頁）。 甲○○犯竊盜罪，累犯，處有期徒刑肆月，如易科罰金，以新臺幣壹仟元折算壹日。